【裁判字號】    98,上易,574
【裁判日期】    980520
【裁判案由】    詐欺
【裁判全文】
臺灣高等法院臺中分院刑事判決         98年度上易字第574號
上  訴  人  臺灣臺中地方法院檢察署檢察官
被      告  乙○○
上列上訴人因被告詐欺案件，不服臺灣臺中地方法院97年度易字
第4692號中華民國98年2月6日第一審判決（起訴案號：臺灣臺中
地方法院檢察署97年度偵緝字第2312號），提起上訴，本院判決
如下：
    主  文
上訴駁回。
    理  由
一、公訴意旨略以：被告乙○○於民國九十六年八月迄同年九月
    間之某日，因經濟困難，竟意圖為自己不法之所有，起意詐
    騙曾為其同事即告訴人丙○○之財物，先以邀請告訴人丙○
    ○至臺中市○○路某處與其同住為理由後，在告訴人丙○○
    當時位於臺中市○區○○街一三○巷七號之住處，虛偽向丙
    ○○借用如附表編號２至４７所示之四十六項隨身用品【即
    臺灣臺中地方法院檢察署九十七年度偵字第八四二號偵查卷
    （下稱前開偵查卷）第十九至二三頁明細表所載編號二至四
    十七所示之物，至前開偵查卷第十九頁編號一記載之現金新
    臺幣（下同）四千五百元，即後述告訴人丙○○另予交付被
    告之附表編號１所示四千五百元；起訴書誤載為四十七項隨
    身用品；下合稱前開四十六項物品】，致告訴人丙○○陷於
    錯誤，而將前開四十六項物品交付被告，其後被告再以缺錢
    為由，向告訴人丙○○借錢，致告訴人丙○○又陷於錯誤，
    將附表編號１所示之現金四千五百元（起訴書誤載為四千七
    百元，業經蒞庭檢察官當庭更正）交付被告。嗣丙○○多次
    撥打電話向被告探詢何時可以搬去同住，被告均藉故推託，
    被告其後甚至將手機關機，告訴人丙○○至此始知受騙。因
    認被告涉犯刑法第三百三十九第一項之詐欺取財罪嫌等語。
二、本案經本院審理結果，認被告被訴詐欺犯行係屬不能證明，
    其證據及理由，業據第一審判決書理由欄記載甚詳，爰引用
    之（如附件）。
三、檢察官上訴意旨以：刑法第339條第1項之詐欺罪與同法第33
    5條第1項之侵占罪，俱以不法手段占有領得財物，其客觀構
    成要件之主要事實雷同，2罪復同以為自己或第三人不法之
    所有（刑法第339條第2項詐欺得利與背信罪同以為自己或第
    三人不法利益）為主觀要件，同以他人之財物（或利益）為
    客體，同為侵害財產法益之犯罪，罪質尚無差異，應認為具
    有同一性（最高法院86年台非字第187號、91年台上字第515
    號判決可資參照）。侵占罪、詐欺罪之罪質既同，而具有同
    一性，則檢察官縱以詐欺事實起訴被告，法院如認應成立背
    信或侵占，仍得變更起訴法條而為判決。經查：本件被告乙
    ○○將告訴人丙○○所委託之金墜子、黃金戒指等物侵吞入
    己，並予以典當金錢花用一情，業據告訴人指述在卷，並經
    被告乙○○當庭坦認屬實，可堪認為真實，亦足見被告在當
    時已變易持有上開之金墜子、黃金為所有，而予以處分侵占
    。其將所持他人之所有物，意圖不法據為己有，所犯應為侵
    占罪甚明，依上揭最高法院之判例暨裁判要旨，法院如認應
    成立侵占罪，自應依前開刑事訴訟法第300條之規定，變更
    起訴法條而為判決。原審不變更起訴法條，另適用刑法第33
    5條第1項為有罪判決，逕為被告詐欺取財無罪判決，顯有違
    誤。自難認原判決妥適，請撤銷原判決，另為適當之判決等
    語。
四、按刑法上之詐欺罪與侵占罪，雖同屬侵害財產法益之犯罪，
    然侵占罪係以行為人先持有他人之物，嗣變易其原來之持有
    意思而為不法所有之意思，予以侵占為構成要件；而詐欺罪
    係以行為人原未持有他人之物，因意圖不法所有，施用詐術
    手段使人陷於錯誤而交付財物為構成要件。兩者在行為人犯
    罪過程中，何時起意犯罪及其犯罪之方法均有差異，其社會
    基本事實難謂具有同一性。本件檢察官僅就詐欺事實提起公
    訴，原審審理結果既認為被告之行為不成立詐欺罪，自應就
    起訴之詐欺部分為無罪之判決；被告之行為如涉有侵占罪嫌
    ，亦應由檢察官另行起訴，法院始得加以裁判。乃原審逕就
    未經起訴之侵占部分，自行認定事實加以裁判，並變更起訴
    法條，論處被告侵占罪刑，揆諸上開說明，自有未受請求之
    事項予以判決之違背法令（最高法院86年度台非字第343號
    判決參照）。是檢察官上訴意旨，即與前揭最高法院之見解
    有別。至上訴意旨所引用最高法院86年台非字第187號、91
    年台上字第515號判決所持見解，係分別論述竊盜與侵占及
    竊盜與搶奪，其等之社會基本事實是否具有同一性，與本案
    並非相同，居於法律審地位之最高法院就本案所示類型，既
    有具體之見解，為求法律之安定性，檢察官上開見解為本院
    所不採。
五、原審以不能證明被告犯詐欺罪，而依刑事訴訟法第301條第1
    項規定，諭知無罪之判決，經核認事用法，並無不合，檢察
    官上訴意旨認應就被告依侵占罪予以論罪科刑，而指摘原判
    決不當，依前開之說明，為無理由，應予駁回。至被告所犯
    侵占罪嫌部分，應由檢察官另行偵辦。
六、據上論斷，應依刑事訴訟法第373條、第368條，判決如主文
    。
本案經檢察官甲○○到庭執行職務。
中    華    民    國    98    年    5    月    20    日
            刑事第四庭    審判長法  官  洪   耀   宗
                                法  官  蔡  王金  全
                                法  官  劉   登   俊
以上正本證明與原本無異。
不得上訴。
                                書記官  粘   銘   環
中    華    民    國    98    年    5     月    20    日
附件
臺灣臺中地方法院刑事判決              97年度易字第4692號
公  訴  人  臺灣臺中地方法院檢察署檢察官
被      告  乙○○  女  27歲（民國○○年○月○○日生）
                    身分證統一編號：Ｚ000000000號
                    住高雄市○○區○○路20號8樓之12室
                    居高雄市○○區○○路20號7樓之3室
上列被告因詐欺案件，經檢察官提起公訴（97年度偵緝字2312號
）本院判決如下：
    主    文
乙○○無罪。
    理    由
一、公訴意旨略以：被告乙○○於民國九十六年八月迄同年九月
    間之某日，因經濟困難，竟意圖為自己不法之所有，起意詐
    騙曾為其同事即告訴人丙○○之財物，先以邀請告訴人丙○
    ○至臺中市○○路某處與其同住為理由後，在告訴人丙○○
    當時位於臺中市○區○○街一三○巷七號之住處，虛偽向丙
    ○○借用如附表編號２至４７所示之四十六項隨身用品【即
    臺灣臺中地方法院檢察署九十七年度偵字第八四二號偵查卷
    （下稱前開偵查卷）第十九至二三頁明細表所載編號二至四
    十七所示之物，至前開偵查卷第十九頁編號一記載之現金新
    臺幣（下同）四千五百元，即後述告訴人丙○○另予交付被
    告之附表編號１所示四千五百元；起訴書誤載為四十七項隨
    身用品；下合稱前開四十六項物品】，致告訴人丙○○陷於
    錯誤，而將前開四十六項物品交付被告，其後被告再以缺錢
    為由，向告訴人丙○○借錢，致告訴人丙○○又陷於錯誤，
    將附表編號１所示之現金四千五百元（起訴書誤載為四千七
    百元，業經蒞庭檢察官當庭更正）交付被告。嗣丙○○多次
    撥打電話向被告探詢何時可以搬去同住，被告均藉故推託，
    被告其後甚至將手機關機，告訴人丙○○至此始知受騙。因
    認被告涉犯刑法第三百三十九第一項之詐欺取財罪嫌等語。
二、按犯罪事實應依證據認定之，無證據不得認定其犯罪事實，
    又不能證明被告犯罪者，應諭知無罪之判決，刑事訴訟法第
    一百五十四條第二項、第三百零一條第一項分別定有明文。
    又認定不利於被告之事實，須依積極證據，苟積極證據不足
    為不利於被告事實之認定時，即應為有利於被告之認定，更
    不必有何有利之證據；認定犯罪事實所憑之證據，雖不以直
    接證據為限，間接證據亦包括在內；然而無論直接或間接證
    據，其為訴訟上之證明，須於通常一般之人均不致有所懷疑
    ，而得確信其為真實之程度者，始得據為有罪之認定，倘其
    證明尚未達到此一程度，而有合理之懷疑存在時，事實審法
    院復已就其心證上理由予以闡述，敘明其如何無從為有罪之
    確信，因而為無罪之判決，尚不得任意指為違法（最高法院
    三十年度上字第八一六號、七十六年臺上字第四九八六號判
    例意旨參照）。按刑法第三百三十九條第一項之詐欺取財罪
    ，係以意圖為自己或第三人不法之所有，以詐術使人陷於錯
    誤，將本人或第三人之物交付為構成要件。是刑法上之詐欺
    取財罪，除行為人主觀上有為自己或第三人不法之所有之意
    圖外，於客觀上，必以行為人有施用詐術為必要，如未使用
    詐術使人陷於錯誤，自不得以詐欺取財罪相繩。所謂以詐術
    使人交付，必係被詐欺人因其詐術而陷於錯誤，始為相當，
    若其所用方法，不能認為詐術，亦不致使人陷於錯誤，即不
    構成本罪（最高法院四十六年臺上字第二六○號判例意旨參
    照）。
三、證據能力之說明：按被告以外之人於審判外之陳述雖不符刑
    事訴訟法第一百五十九條之一至之四等四條之規定，而經當
    事人於審判程序同意作為證據，法院審酌該言詞陳述或書面
    陳述作成時之情況，認為適當者，亦得為證據；當事人、代
    理人或辯護人於法院調查證據時，知有刑事訴訟法第一百五
    十九條第一項不得為證據之情形，而未於言詞辯論終結前聲
    明異議者，視為有前項之同意，同法第一百五十九條之五定
    有明文。又刑事訴訟法第一百五十八條之三規定：「證人、
    鑑定人依法應具結而未具結者，其證言或鑑定意見，不得作
    為證據」。所謂依法應具結而未具結者，係指檢察官或法官
    依刑事訴訟法第一百七十五條規定，以證人身分傳喚被告以
    外之人（證人、告發人、告訴人、被害人、共犯或共同被告
    ）到庭作證，或雖非以證人身分傳喚到庭，而於訊問調查過
    程中，轉換為證人身分為調查時，此時其等供述身分為證人
    ，則檢察官、法官自應依本法第一百八十六條有關具結規定
    ，命證人供前或供後具結，其陳述始符合第一百五十八條之
    三規定，而有證據能力。若檢察官或法官非以證人身分傳喚
    ，而以告發人、告訴人、被害人或共犯、共同被告身分傳喚
    到庭為訊問時，其身分既非證人，即與依法應具結要件不合
    ，縱未命其具結，亦無違法可言（最高法院九十七年度臺上
    字第二七八五號判決參照）。則本案檢察官、被告乙○○對
    於丙○○於檢察事務官詢問時之陳述及其以告訴人身分而於
    檢察官訊問時之陳述，暨後述書面陳述等各項證據方法之證
    據能力，於本院準備程序均陳明對證據能力無意見，亦均未
    於言詞辯論終結前聲明異議，視為於審判程序同意作為證據
    ，且本院審酌該等言詞或書面陳述作成之情況並無不當，依
    刑事訴訟法第一百五十九條之五第二項規定，自均有證據能
    力，合先敘明。
四、公訴人認被告涉有前開詐欺取財罪嫌，主要係以：丙○○於
    檢察事務官詢問時之陳述及其以告訴人身分而於檢察官訊問
    時之陳述，及丙○○提出之前開四十六項物品明細表（即前
    開偵查卷第十九至二三頁明細表所載編號二至四十七所示之
    物），暨丙○○事後向被告催討前開四十六項物品及四千五
    百元之存證信函、丙○○之持用手機所收發簡訊畫面翻拍之
    相片，為其所憑之論據。訊據被告固坦承其於九十六年八月
    十五日，在丙○○位於臺中市○區○○街一三○巷七號之住
    處，有收受丙○○交付之前開四十六項物品，嗣其於同年月
    間某日，在丙○○之母親位於臺中市○區○○街一五六號住
    處，有向丙○○借得現金四千五百元等情，惟堅詞否認有前
    揭詐欺取財之不法犯行，辯稱：前開四十六項物品中，僅部
    分物品係我向丙○○借用的物品，部分物品則係丙○○要我
    先搬走、待其將來與我同住時可以一起使用之物品，且我向
    丙○○借現金四千五百元時，我是向丙○○說要繳房租之用
    途，丙○○當時也知道我沒有錢，我沒有向丙○○詐騙前開
    四十六項物品及現金四千五百元之行為，且我於法院審理時
    已返還丙○○前開四十六項物品中之部分物品等語。
五、經查：
  (一)被告於九十六年八月十五日，在丙○○位於臺中市○區○○
    街一三○巷七號之住處，收受丙○○交付之前開四十六項物
    品，嗣被告再於同年月間某日，在丙○○之母親位於臺中市
    ○區○○街一五六號住處，向丙○○借得附表編號１所示之
    現金四千五百元乙節，業據丙○○於本院審理時以證人身分
    結證明確（見本院卷三二頁背面、三四頁背面、三六頁），
    與其先前於檢察事務官詢問時、檢察官訊問時陳述之情節，
    互核大致相符，並有丙○○提出之前開四十六項物品明細表
    （即前開偵查卷第十九至二三頁明細表所載編號二至四十七
    所示之物）附卷可按，且經被告自承在卷（見本院卷三六頁
    背面），堪認屬實。
  (二)又被告先後收受丙○○交付之前開四十六項物品、現金四千
    五百元後，經丙○○多次撥打電話向被告探詢何時可以搬去
    與被告同住，被告均藉故推託，被告其後將手機關機，致丙
    ○○無法聯繫被告，亦不知被告去向乙節，固據丙○○於檢
    察事務官詢問時、檢察官訊問時陳明在卷及於本院審理時以
    證人身分結證在卷，並有丙○○事後向被告催討前開四十六
    項物品及四千五百元之存證信函、丙○○之持用手機所收發
    簡訊畫面翻拍之相片附卷可按。然查：
  1.就前開四十六項物品部分，參諸丙○○於檢察事務官詢問時
    陳明：乙○○本來住在臺中縣豐原市○○路十二號六樓之八
    ，乙○○叫我去該處同住，我有去住，住了十幾天，房東說
    乙○○沒有付房租要趕乙○○走，也叫我搬走，隔天乙○○
    就送我回家，乙○○說要搬到臺中市○○路住並叫我同住，
    乙○○就到我家叫我搬東西，在我房間時，乙○○看到什麼
    東西喜歡就說要向我借，以後再還我，我不知道怎麼拒絕等
    語外（見前開偵查卷三頁），其於本院審理時並以證人身分
    明確結證：前開四十六項物品中，諸如香水、保養品、洗面
    乳、洗髮精等屬於消耗品之物品，我當初就是想借給乙○○
    用掉就算了，不用還了；前開四十六項物品中不是屬於消耗
    品部分，當時我和乙○○沒有約定什麼時候歸還，那時候乙
    ○○說等房子用好，我過去跟乙○○住，就可以直接用了；
    前開四十六項物品中，附表編號2、3、4、5、7、9、15、16
    、17、20、23、28、29、30、32、34、37、38、39、40、46
    所示之等二十一項物品，是我借給乙○○使用的東西，其他
    部分則係因為我要與乙○○同住，而請乙○○先搬過去的東
    西；當時我本來不要借給乙○○，但是乙○○一直請我借給
    她（即乙○○），因為我與乙○○是朋友關係，乙○○又一
    再要求我借給她，因為乙○○跟我借的東西都是我很喜歡的
    東西，所以我心裡很不想要借給她，而且覺得她借了就不會
    還了，當時我有想到乙○○借了就不會還，因為我是爛好人
    ，所以還是借給乙○○等語（見本院卷三二至三四頁）。從
    而，前開四十六項物品中，部分物品（即前揭二十一項物品
    外之其餘物品）既係丙○○因欲與被告同住，而由丙○○取
    出、請被告先予搬走之物品，非屬被告向丙○○借用之物品
    ，丙○○顯無因被告之行為進而陷於錯誤始交付此部分物品
    予被告之情事，實甚明灼。又縱係丙○○前揭所述二十一項
    屬於被告向其借用之物品，其中屬於消耗品部分，丙○○於
    交付之初即無欲被告返還之意，而非屬消耗品部分，丙○○
    亦係因與被告為朋友關係、被告喜歡一再開口向丙○○借用
    ，丙○○進而不知如何拒絕並認為被告借用後將來可能不會
    返還之情形下，自認為係「爛好人」而仍將此部分物品借予
    被告，於此情形，則自被告之角度言，自難認被告有何施用
    詐術之行為，自丙○○之角度言，顯難認丙○○有何陷於錯
    誤始交付此部分二十一項物品予被告之情事，亦甚明灼。
  2.就前開現金四千五百元部分，被告向丙○○借得前開現金四
    千五百元前，丙○○詳悉被告未繳納先前在臺中縣豐原市○
    ○路十二號六樓之八租屋處之房租遭房東趕走乙節，業據丙
    ○○於檢察事務官詢問時陳明在卷，有如前述，且丙○○於
    本院審理時亦以證人身分結證明確（見本院卷三三頁背面、
    三四頁背面），再佐以丙○○於本院審理時同時結證：乙○
    ○向我借四千五百元時，是向我說她（即乙○○）沒有錢，
    要繳交房租不夠錢，看看我有多少可否先借給她等語（見本
    院卷三頁）。則丙○○於詳悉被告前已因未繳納房租而遭先
    前租屋處之房東趕出，且在被告向其表明借用四千五百元之
    原因，係無錢繳交新租屋處房租之情形下，仍將四千五百元
    借用交付被告，於此情形，倘遽認丙○○係因被告之行為因
    而陷於錯誤始交付四千五百元予被告，顯與常情不符，亦屬
    速斷，自無從逕為不利被告之認定。
六、綜上所述，依公訴人所舉之證據方法及卷內證據，尚不足證
    明被告有公訴人所指前揭詐欺取財犯行之有罪積極證明。此
    外，復查無其他積極充分之證據，足資證明被告確有公訴人
    所指前揭前揭詐欺取財之犯行。揆諸首揭法條及判例意旨，
    不能證明被告犯罪，自應為被告無罪之諭知。
七、至被告於本院審理時自承：我向丙○○借得附表編號２、３
    所示之金墜子、黃金戒指約二至三個月後，因為沒有錢而將
    該金墜子、黃金戒指當掉了等語（見本院卷三六頁），蒞庭
    檢察官據此主張被告此部分行為併涉犯侵占罪嫌等語。惟按
    「刑法上之詐欺罪與侵占罪，雖同屬侵害財產法益之犯罪，
    然侵占罪係以行為人先持有他人之物，嗣變易其原來之持有
    意思而為不法所有之意思，予以侵占為構成要件；而詐欺罪
    係以行為人原未持有他人之物，因意圖不法所有，施用詐術
    手段使人陷於錯誤而交付財物為構成要件。兩者在行為人犯
    罪過程中，何時起意犯罪及其犯罪之方法均有差異，其社會
    基本事實難謂具有同一性。本件檢察官僅就詐欺事實提起公
    訴，原審審理結果既認為被告之行為不成立詐欺罪，自應就
    起訴之詐欺部分為無罪之判決；被告之行為如涉有侵占罪嫌
    ，亦應由檢察官另行起訴，法院始得加以裁判」（最高法院
    八十六年度臺非字第三四三號判決意旨參照）。依前開說明
    ，被告此部分行為，自應由檢察官另為適法之處理，附此敘
    明。
據上論斷，應依刑事訴訟法第三百零一條第一項，判決如主文。
中    華    民    國    98    年    2     月    6     日
                刑事第十三庭    審判長法  官  陳得利
                                      法  官  黃裕仁
                                      法  官  何世全
以上正本證明與原本無異。
如不服本判決，應於收受送達後10日內向本院提出上訴書狀，並
應敘述具體理由；其未敘述上訴理由者，應於上訴期間屆滿後20
日內向本院補提理由書（均須按他造當事人之人數附繕本）「切
勿逕送上級法院」。
                                      書記官  陳建分
中    華    民    國    98    年    2     月    6     日
附表：
（前開四十六項物品，依序即為臺灣臺中地方法院檢察署九十七
  年度偵字第八四二號偵查卷第十九至二三頁明細表所載編號二
  至四十七所示之物）
┌──┬───────────────┐
│編號│       品     名              │
├──┼───────────────┤
│ 1  │現金（新臺幣）四千五百元      │
├──┼───────────────┤
│ 2  │金墜子（起訴書誤載為黃金項鍊）│
├──┼───────────────┤
│ 3  │黃金戒指                      │
├──┼───────────────┤
│ 4  │手錶                          │
├──┼───────────────┤
│ 5  │化妝品                        │
├──┼───────────────┤
│ 6  │手機（含充電器）              │
├──┼───────────────┤
│ 7  │MP4                           │
├──┼───────────────┤
│ 8  │衣服（十幾件）                │
├──┼───────────────┤
│ 9  │小可愛（十幾件）              │
├──┼───────────────┤
│ 10 │外套                          │
├──┼───────────────┤
│ 11 │褲子Levi's                    │
├──┼───────────────┤
│ 12 │褲子（九件）                  │
├──┼───────────────┤
│ 13 │鞋子ALL STAR（二雙）          │
├──┼───────────────┤
│ 14 │高跟鞋                        │
├──┼───────────────┤
│ 15 │香水（六瓶）                  │
├──┼───────────────┤
│ 16 │眼鏡                          │
├──┼───────────────┤
│ 17 │Levi's 眼鏡                   │
├──┼───────────────┤
│ 18 │PORTER 包包                   │
├──┼───────────────┤
│ 19 │內衣褲                        │
├──┼───────────────┤
│ 20 │項鍊、戒子、手飾              │
├──┼───────────────┤
│ 21 │離子燙夾                      │
├──┼───────────────┤
│ 22 │捲頭髮夾                      │
├──┼───────────────┤
│ 23 │CD                            │
├──┼───────────────┤
│ 24 │煙盒                          │
├──┼───────────────┤
│ 25 │綠色包包                      │
├──┼───────────────┤
│ 26 │黑色包包、金色包包            │
├──┼───────────────┤
│ 27 │髮膠美容用品                  │
├──┼───────────────┤
│ 28 │保養品一組（美容專業用）      │
├──┼───────────────┤
│ 29 │粉刷組（美容專業用）          │
├──┼───────────────┤
│ 30 │化妝品彩妝（口紅、粉餅等）    │
├──┼───────────────┤
│ 31 │毛巾（二條）                  │
├──┼───────────────┤
│ 32 │保養品SKII                    │
│    │（化妝水WHITE乳液）           │
├──┼───────────────┤
│ 33 │太陽眼鏡                      │
├──┼───────────────┤
│ 34 │化妝箱                        │
├──┼───────────────┤
│ 35 │洗面乳、洗髮精、沐浴乳        │
├──┼───────────────┤
│ 36 │睡衣（二件）                  │
├──┼───────────────┤
│ 37 │防曬乳、隔離霜                │
├──┼───────────────┤
│ 38 │爽身粉                        │
├──┼───────────────┤
│ 39 │護髮素                        │
├──┼───────────────┤
│ 40 │護手霜、雅芳乳液、去角質液、  │
│    │左璇C護髮、指甲油             │
├──┼───────────────┤
│ 41 │日用品（牙刷、衛生棉、門鏈、  │
│    │杯子、剪刀二支、凡士林、面紙  │
│    │、頭皮跟頭護髮美容專業用）    │
├──┼───────────────┤
│ 42 │UNO髮腊、思逸歡護髮、可士比   │
│    │髮腊二罐、MOD'S HAIR一罐、萊  │
│    │卡髮腊、蕊娜爽身制汗膏        │
├──┼───────────────┤
│ 43 │小外套                        │
├──┼───────────────┤
│ 44 │靴子                          │
├──┼───────────────┤
│ 45 │精油貳瓶                      │
├──┼───────────────┤
│ 46 │燙頭髮劑貳瓶                  │
├──┼───────────────┤
│ 47 │洋基運動外套褲子              │
└──┴───────────────┘


司法院資訊處製作；財團法人民間司法改革基金會備份。
